臺灣臺南地方法院刑事判決　　　　　　　　　　　　九十一年度易字第一五號
　　公　訴　人　臺灣台南地方法院檢察署檢察官
　　被　　　告　乙○○
右列被告因詐欺案件，經檢察官提起公訴（九十一年度偵字第四九四五號），本院判
決如左：
    主  文
乙○○共同意圖為自己不法之所有，以詐術使人將本人之物交付，未遂，累犯，處拘
役伍拾日，如易科罰金，以參佰元折算壹日。
    事  實
一、乙○○曾於民國（下同）八十八年間因竊盜、恐嚇取財案件，先後經本院及台灣
    高等法院台南分院分別判處有期徒刑四月及四月確定，並定其應執行刑有期徒刑
    七月確定，於九十年四月五日執行完畢，猶不知悔改，明知將自己之郵局存摺、
    印章及提款卡提供與他人，有使他人以之做為詐欺取財犯罪之用之虞，竟基於不
    確定之犯意，並與「張先生」之不詳名字成年男子共同基於意圖為自己不法所有
    之犯意聯絡，於九十一年三月十九日十四時三十分許，在台南市○○路附近某處
    ，由乙○○將其所有帳號為00000000000000號之郵局存摺、印章
    及提款卡交付「張先生」，而取得出賣帳戶之代價新台幣（下同）三千元。「張
    先生」即於九十一年四月三日十一時起，陸續以傳輸行動電話簡訊之方式，向甲
    ○○佯稱中港幣三十萬元，致使甲○○陷於錯誤而於九十一年四月八日將「張
    先生」所稱之入會費四十萬元匯入乙○○上開帳戶，惟嗣後甲○○發覺有異，經
    報警處理而凍結乙○○上開帳戶之資金流動，始未得逞。嗣「張先生」為取得上
    開帳戶內所詐騙之金錢，於九十一年四月十日十二時許，邀乙○○一同至台南縣
    七股鄉大埕村二九六號之郵局，欲以提款卡遺失為由提領現金時，為警當場查獲
    而知悉上情。
二、案經台南縣警察局佳里分局報台灣台南地方法院檢察署檢察官偵查起訴。
    理  由
一、訊據被告乙○○固供承右揭將其所有之郵局存摺、印章及提款卡以三千元代價販
    售予「張先生」者使用之事實，核與被害人甲○○於警訊中指訴將錢匯入被告前
    開帳戶等情節相符，並有查獲現場照片一張、郵政國內匯款執據影本兩紙及郵政
    存簿儲金提款單一紙在卷可資佐證，足認被告上開之自白與事實相符。雖被告否
    認有何詐欺取財之故意，辯稱：其只是以三千元代價將郵局存摺、印章及提款卡
    賣給張先生使用，其並不知張先生以之作為犯罪之工具等語。惟查：
（一）被告不僅將其郵局存摺、印章及提款卡以三千元價格賣給張先生使用，且於上
      開帳戶遭凍結時，仍願陪同張先生至台南縣七股鄉大埕村二九六號之郵局，欲
      以提款卡遺失為由提領現金，而為警當場查獲，且於遭警查獲時，又隱匿張先
      生之身分，謊稱該人只是好心載他至郵局者，致使「張先生」得以從容逃逸，
      使警方錯失逮捕之良機，其供稱不知張先生持其帳戶犯罪，已有可疑。
（二）再者，被告既不知「張先生」之真實年籍、名字及住居所，而存褶、印章及提
      款卡為個人存款、理財重要之物，並無流通性，且對他人亦無任何財產上之價
      值，衡情豈有任意以三千元價格販賣給他人之理。況被告係一年滿三十五歲之
      成年人，對於一般人均可無償向金融機構申請設立帳戶做為理財工具，苟非欲
      以他人帳戶為犯罪工具以逃避追查，實無收購帳戶存褶、印章及提款卡之必要
      ，應有認識，其竟販賣該存褶、印章及提款卡與張先生，顯悖於常理，其所辯
      不知張先生要以該帳戶犯罪云云，應係事後卸責之詞，自無足取。
（三）況且以他人郵局或銀行之帳戶做為詐財之用，或以人頭向郵局或銀行申請帳戶
      供犯罪使用，常為媒體所報導，被告應無不知之理，竟提供其前開帳戶、存褶
      與「張先生」之年籍、名字不詳之人使用，則就「張先生」以該帳戶存褶做為
      詐欺取財之用，應可預見，竟仍提供給「張先生」之人，足認被告就「張先生
      」以該帳戶為詐欺取財之用，有不確定之故意，且與「張先生」有共同意圖為
      自己不法所有之犯意聯絡，應可認定。本件事証明確，被告犯行堪以認定。
二、核被告所為，係犯刑法第三百三十九條第三項、第一項詐欺取財未遂罪。公訴人
    認其係犯詐欺取財罪之幫助犯，惟查該罪係以詐欺之方法使人交付財物為目的，
    而被告將存摺、印章及提款卡交由「張先生」使用，以便取得贓款，且與「張先
    生」同往郵局欲以提款卡遺失為由提領現金，被告所為已屬詐欺取財之犯罪構成
    要件之行為之一部分，故應認係成立該罪之正犯，而非幫助犯，惟不須變更起訴
    法條。又被告與「張先生」間，有犯意聯絡及行為分擔，均為共同正犯。另被告
    前於八十八年間，因犯竊盜及恐嚇取財罪，分別經本院及台灣高等法院台南分院
    判處有期徒刑四月及四月，並定應執行刑七月確定，於九十年四月五日執行完畢
    ，有台灣台南地方法院檢察署刑案資料查註紀錄表及台灣高等法院被告全國前案
    紀錄表在卷可按，其於五年之內再犯本件有期徒刑以上之罪，為累犯，應依法加
    重其刑。被告已著手於上開犯罪行為之實行而不遂，為未遂犯，依刑法第二十六
    條前段規定按既遂犯之刑度減輕之。被告有上開刑之加重及減輕事由，依法先加
    後減之。爰審酌被告因貪圖小利而罹刑責，出賣帳戶間接助長犯罪之猖厥及追查
    犯罪之困難，其所生危害、所得利益、犯罪後態度等一切情狀，量處如主文所示
    之刑，並諭知易科罰金之折算標準，以資懲儆。
據上論斷，應依刑事訴訟法第二百九十九條第一項前段，刑法第二十八條、第三百三
十九條第一項、第三項、第二十六條前段、第四十七條、第四十一條第一項前段，罰
金罰鍰提高標準條例第一條前段、第二條，判決如主文。
本案經檢察官李白松到庭執行職務。
中    華    民    國      九十一      年      八      月     二十六     日
                                  臺灣臺南地方法院刑事第七庭
                                          法  官  黃  光  進
右正本證明與原本無異。
如不服本判決，應於送達後十日內，向本院提出上訴狀（須附繕本）。
                                          書記官  李  珍  瑩
中    華    民    國      九十一      年      八      月     二十六     日
附錄法條：
刑法第三百三十九條
意圖為自己或第三人不法之所有，以詐術使人將本人或第三人之物交付者，處五年以
下有期徒刑、拘役或科或併科一千元以下罰金。
以前項方法得財產上不法之利益或使第三人得之者，亦同。
前二項之未遂犯罰之。
